臺灣臺中地方法院刑事判決
111年度易字第1157號
公  訴  人  臺灣臺中地方檢察署檢察官
被      告  張光賢



                    現另案於法務部矯正署臺中監獄臺中分監執行中
上列被告因竊盜案件，經檢察官提起公訴（111年度偵字第20960
號），嗣本院準備程序時，被告就被訴事實為有罪之陳述，經本
院告知簡式審判程序意旨，並聽取公訴人及被告之意見後，本院
裁定改依簡式審判程序審理，並判決如下：
    主    文
甲○○犯攜帶兇器竊盜罪，累犯，處有期徒刑玖月。未扣案之破壞
剪壹支、犯罪所得自行車壹輛，均沒收，於全部或一部不能沒收
或不宜執行沒收時，追徵其價額。
    犯罪事實
一、甲○○於民國111年3月16日21時30分許，在臺中市○區○○路000
    號前，見停放於該處之自行車1輛（捷安特牌公路車，價值
    約新臺幣<下同>2萬元），無人看管，竟意圖為自己不法之
    所有，基於竊盜之犯意，持客觀上可為凶器之破壞剪，剪斷
    自行車之鑰匙鎖，得手後，旋即騎乘該車逃離現場，供己代
    步使用，使用後棄置在臺中市後火車站大魯閣廣場附近。嗣
    自行車車主宇○○（95年2月生，於案發時未滿18歲）發現遭
    竊報警，經警調閱監視器畫面循線查獲上情。
二、案經宇○○訴由臺中市政府警察局第三分局報告臺灣臺中地方
    檢察署檢察官偵查起訴。
    理    由
一、本案被告所犯為死刑、無期徒刑、最輕本刑為三年以上有期
    徒刑之罪或高等法院管轄第一審案件以外之罪，於準備程序
    進行中，被告先就被訴事實為有罪之陳述，經公訴人、被告
    同意後，本院裁定進行簡式審判程序（見本院卷第62-65頁
    ）。簡式審判程序之證據調查，不受刑事訴訟法第159條第1
    項、第161條之2、第161條之3、第163條之1及第164 條至第
    170條規定之限制，刑事訴訟法第273條之1第1項、第273條
    之2分別定有明文，合先敘明。
二、上開犯罪事實，業據被告於本院審理時坦承不諱（見本院卷
    第47、56、57頁），核與證人即被害人宇○○警詢之證述（見
    偵卷第39-41頁）大致相符。並有現場監視器錄影畫面擷圖
    照片10張（見偵卷第43-51頁）、員警職務報告（見偵卷第6
    7頁）在卷可稽。被告前揭具任意性自白核與事實相符而堪
    採信，本案事證已臻明確，被告犯行堪以認定，應予依法論
    科。　
三、論罪科刑：
㈠、核被告甲○○所為，係犯刑法第321條第1項第3款之攜帶兇器竊
    盜罪。
㈡、公訴意旨雖認被告係故意對少年宇○○犯罪，應依兒童及少年
    福利與權益保障法第112條第1項前段規定加重其刑。然被告
    於本院審理時供述，其行竊時無人在場，沒有看到被害人（
    見本院卷第62頁），此與卷內現場監視器錄影畫面擷圖照片
    10張（見偵卷第43-51頁）所示相符。且被害人宇○○亦證述
    ，其失竊之自行車為大台的公路車（見本院卷第62頁），亦
    無法從竊取之財物明確辨識被害人年齡，是被告主觀上應無
    法預見其行竊之自行車車主為未滿18歲之人，尚不構成兒童
    及少年福利與權益保障法第112條第1項前段之加重規定，公
    訴意旨就此容有誤會。
㈢、被告前因竊盜案件，經本院以106年度聲字第347號裁定定應
    執行有期徒刑4年4月確定，109年6月8日假釋出監，110年7
    月19日縮刑期滿假釋未經撤銷視為執行完畢，上開刑之加重
    事實，為被告坦承不諱（見本院卷第71、72頁），並有檢察
    官提出之刑案資料查註紀錄表（見偵卷第7-22頁）在卷可稽
    。其於執行完畢後5 年內故意再犯本案有期徒刑以上之罪，
    為累犯，參酌大法官釋字第775 號解釋之意旨，本院認被告
    前揭犯行，與本案犯行，均同為竊盜犯罪，有其特別惡性及
    對刑罰反應力薄弱之情況，認加重最低本刑並無罪刑不相當
    之情形，而應依刑法第47條第1 項之規定加重其刑。
㈣、爰審酌被告不思循正當途徑獲取財物，僅為自己代步便利，
    竟恣意竊取被害人之自行車，造成被害人受有約2萬元之財
    物損失，所為應予非難。又審酌被告坦承犯行，然迄今並未
    賠償被害人之犯後態度。以及審酌被告除前揭構成累犯之前
    科紀錄外，另有侵占、竊盜等前科紀錄，素行不良。暨審酌
    被告於本院審理時所供述之教育程度、職業、家庭經濟狀況
    （見本院卷第72頁），量處如主文所示之刑，以示懲儆。
四、沒收部分：
㈠、供犯罪所用、犯罪預備之物或犯罪所生之物，屬於犯罪行為
    人者，得沒收之。於全部或一部不能沒收或不宜執行沒收時
    ，追徵其價額。刑法第38條第2 、4 項定有明文。經查，被
    告於本院審理時自承，係持之前工作留下來的破壞剪剪斷自
    行車的鎖，破壞剪丟掉了等語（見本院卷第61頁）。此為被
    告犯罪所用之物，而未據扣案，應予沒收，於全部或一部不
    能沒收或不宜執行沒收時，追徵其價額。
㈡、犯罪所得，屬於犯罪行為人者，沒收之，於全部或一部不能
    沒收或不宜執行沒收時，追徵其價額。刑法第38條之1 第1
    項、第3項定有明文。經查，被告本案竊取自行車1輛，依被
    告供述，行竊後即騎到臺中後火車站附近丟棄，被害人亦表
    示尚未尋回自行車（見本院卷第61頁）。上開物品為被告本
    案之犯罪所得，雖未經扣案，然未能證明業已滅失，仍應予
    沒收，於全部或一部不能沒收或不宜執行沒收時，追徵其價
    額。
據上論斷，應依刑事訴訟法第273條之1第1項、第299條第1項前
段，判決如主文。
本案經檢察官林宏昌提起公訴，檢察官乙○○到庭執行職務。
中　　華　　民　　國　　111 　年　　8 　　月　　8 　　日
                  刑事第二庭    法  官  徐煥淵
以上正本證明與原本無異。
如不服本判決應於收受送達後20日內向本院提出上訴書狀，並應
敘述具體理由；其未敘述上訴之理由者，應於上訴期間屆滿後20
日內向本院補提理由書（均須按他造當事人之人數附繕本）「切
勿逕送上級法院」。
告訴人或被害人如不服判決，應備理由具狀向檢察官請求上訴，
上訴期間之計算，以檢察官收受判決正本之日起算。
                         　　　　書記官  陳麗靜
中　　華　　民　　國　　111 　年　　8 　　月　　8 　　日
附錄本案論罪科刑法條
中華民國刑法第321條
犯前條第1項、第2項之罪而有下列情形之一者，處6月以上5年以
下有期徒刑，得併科50萬元以下罰金：
一、侵入住宅或有人居住之建築物、船艦或隱匿其內而犯之。
二、毀越門窗、牆垣或其他安全設備而犯之。
三、攜帶兇器而犯之。
四、結夥三人以上而犯之。
五、乘火災、水災或其他災害之際而犯之。
六、在車站、港埠、航空站或其他供水、陸、空公眾運輸之舟、
    車、航空機內而犯之。
前項之未遂犯罰之。